臺灣板橋地方法院刑事判決　　　　　　　　　　　　　九十三年度易字第六九三號
　　公　訴　人　臺灣板橋地方法院檢察署檢察官
　　被　　　告　甲○○
右列被告因違反毒品危害防制條例案件，經檢察官提起公訴（九十三年度核退毒偵字
第七一四號），本院行簡式審判程序並判決如左：
    主  文
甲○○連續施用第二級毒品，累犯，處有期徒刑壹年。扣案之毒品安非他命壹包（毛
重零點伍公克、淨重零點公克）、上有黑色塑膠套之塑膠吸管壹支、貼有紙帶之塑
膠吸管壹支均沒收，其中毒品安非他命併銷燬之。
    事  實
一、甲○○前於民國八十五年間因違反麻醉藥品管理條例（非法吸用化學合成麻醉藥
    品）案件，經本院於八十五年八月二十一日以八十五年度易字第三六０八號判處
    有期徒刑五月，如易科罰金以三百元折算一日，於八十六年十月二十四日易科罰
    金執行完畢。又於八十八年間因違反毒品危害防制條例（幫助施用毒品）案件，
    經本院於八十八年二月二十四日以八十七年度易字第五五八七號判處有期徒刑六
    月，如易科罰金以三百元折算一日，於八十九年一月十五送監執行完畢。復於八
    十九年七月二十六日因違反毒品危害防制條例（施用第二級毒品）案件，經本院
    以八十九年度易字第一九四０號判處有期徒刑七月，於九十一年二月十六日送監
    執行完畢。其間，於八十七年九月間因施用毒品案件，經依本院裁定送觀察、勒
    戒及強制戒治後，於八十八年九月二十四日強制戒治期滿，由臺灣板橋地方法院
    檢察署檢察官於八十九年三月二十三日以八十九年度戒毒偵字第一二號不起訴處
    分確定；又於八十九年四月間因施用第二級毒品案件，經本院以八十九年度毒聲
    字第二六七七號裁定令入戒治處所施以強制戒治，於九十年四月十九日戒治期滿
    ；復於九十年六、七月間因施用第二級毒品案件，經本院於九十一年四月二日以
    九十一年度毒聲字第一一○三號裁定施以強制戒治，於九十一年九月十日入戒治
    處所執行強制戒治，於九十二年九月九日戒治期滿，該次犯行並經本院於九十一
    年十月三十一日以九十一年度易字第一七一０號判處有期徒刑十月，尚未執行完
    畢，猶不知悔改。
二、甲○○明知毒品危害防制條例業經總統於八十七年五月二十日，以華總（一）字
    第八七０００九九八六０號令修正公布，於同年五月二十二日生效，依該條例第
    二條第二項第二款之規定，將安非他命列為第二級毒品管理，不得非法持有及施
    用，嗣於九十二年六月六日再經立法院修正通過，於同年七月九日經總統令公布
    修正全文，並於九十三年一月九日施行生效，仍為相同之規定。詎竟基於施用安
    非他命之概括犯意，自九十二年十月初某日（起訴書誤載為九十一年二月間，業
    經公訴檢察官於審理中更正為九十二年十月初某日）起至九十三年五月八日下午
    五時許，在臺北縣中和市「秀山市場」公廁內，以將毒品安非他命置於玻璃燈泡
    之吸食器內再點火加熱燒烤產生白煙，並用上有黑色塑膠套之塑膠吸管及貼有紙
    帶之塑膠吸管吸聞白煙之方式，連續多次非法施用第二級毒品安非他命。嗣於九
    十三年五月八日下午七時四十分許，在臺北縣永和市○○路四十五號前為警查獲
    ，並扣得其所有供施用安非他命犯罪用之上有黑色塑膠套之塑膠吸管、貼有紙帶
    之塑膠吸管各一支、安非他命一包（毛重０‧五公克；淨重０‧三公克）。
三、案經臺北縣政府警察局永和分局報請臺灣板橋地方法院檢察署檢察官偵查起訴，
    而甲○○於準備程序中就被訴事實為有罪之陳述，經告知簡式審判程序之旨，並
    聽取當事人之意見後，裁定進行簡式審判程序。
    理  由
一、訊據被告甲○○對右揭時、地施用第二級毒品安非他命之犯罪事實，於本院審理
    中坦承不諱；其為警查獲後採尿送檢驗，尿液呈安非他命陽性反應，有臺灣檢驗
    科技股份有限公司九十三年五月二十八日編號ＣＨ／二００四／五０三七五濫用
    藥物尿液檢驗報告（檢體編號一三九六九號）一紙在卷可稽，並有屬於白色結晶
    體之安非他命一包（毛重０‧五公克；淨重０‧三公克），及被告所有供施用毒
    品安非他命犯罪用之上有黑色塑膠套之塑膠吸管、貼有紙帶之塑膠吸管各一支扣
    案可供佐證。又被告於審理中供承有施用過上開扣案之白色結晶體，且依其查獲
    時採集之尿液經檢驗亦有安非他命陽性反應，業如前述，可證扣案之白色結晶體
    應為安非他命；被告上開自白，核與事實相符，自得採為論罪之依據。另被告於
    八十七年九月間因施用毒品案件，經依本院裁定送觀察、勒戒及強制戒治後，於
    八十八年九月二十四日強制戒治期滿，由臺灣板橋地方法院檢察署檢察官於八十
    九年三月二十三日以八十九年度戒毒偵字第一二號不起訴處分確定；又於八十九
    年四月間因施用毒品案件，經依本院裁定送強制戒治，於九十年四月十九日戒治
    期滿；復於九十年六、七月間因施用毒品案件，經檢察官聲請本院於九十一年四
    月二日以九十一年度毒聲字第一一○三號裁定施以強制戒治後，於九十一年九月
    十日入戒治處所執行強制戒治，嗣於九十二年九月九日戒治期滿，有臺灣高等院
    被告全國前案紀錄表、法務部在監
    料查註紀錄表各一份在卷可按，被告係強制戒治執行完畢釋放後五年內再犯。本
    案事證明確，被告犯行洵堪認定，應依法論科。
二、查毒品危害防制條例雖於九十二年六月六日經立法院修正通過，並於同年七月九
    日經總統令公布修正全文，且於九十三年一月九日施行生效，但被告之連續施用
    第二級毒品安非他命之行為，其中最後一次施用安非他命即九十三年五月八日下
    午五時許又係在該條例修正公布施行之後，本案自不發生行為後法律有變更之問
    題。故核被告所為，係犯毒品危害防制條例第十條第二項之施用第二級毒品罪。
    其施用第二級毒品前後持有安非他命，其持有之低度行為應為施用之高度行為所
    吸收，不另論罪。被告所為數施用毒品行為，時間緊接，犯罪構成要件相同，顯
    係出於概括之犯意為之，為連續犯，應依刑法第五十六條之規定以一罪論，並加
    重其刑。起訴書雖誤載被告本次施用安非他命時間係自九十一年二月間起，業據
    公訴檢察官於審理中更正為九十二年十月初某日起；另公訴人未起訴九十三年五
    月五日起至同月八日下午五時止施用安非他命之犯行，但此部分未起訴之犯罪事
    實，已據公訴檢察官於審理中更正起訴之被告施用安非他命之犯罪時間為九十二
    年十月初某日起至九十三年五月八日下午五時許，且與本案為連續犯，屬裁判上
    一罪，有不可分之關係，為起訴效力所及，本院自應併予審理，附此敘明。又被
    告有事實欄所述之犯罪執行紀錄，分別於八十九年一月十五、九十一年二月十六
    日送監執行完畢，有前開臺灣高等法院法院被告全國前案紀錄表、臺灣板橋地方
    法院檢察署刑案資料查註紀錄表各一份在卷可憑，其於刑之執行完畢後五年內，
    再犯本件有期徒刑以上之刑之罪，為累犯，應依刑法第四十七條之規定加重其刑
    ，並遞加之。爰審酌被告素行不佳，前有多次施用毒品安非他命之犯罪執行紀錄
    ，最近一次復因連續施用第二級毒品案件，經本院判處有期徒刑十月，現正執行
    中，顯見其未真正戒除毒癮，及犯罪之動機、目的、手段，犯罪所生之危害，犯
    罪後坦承犯行，態度尚稱良好等一切情狀，量處如主文所示之刑，以資懲儆。
三、扣案安非他命一包（毛重０．五公克；淨重０．三公克），係第二級毒品，業如
    前述，應依毒品危害防制條例第十八條第一項前段之規定，宣告沒收銷燬之。另
    扣案有黑色塑膠套之塑膠吸管、貼有紙帶之塑塑膠吸管各一支，係被告所有供施
    用毒品安非他命犯罪用之物，業據被告在本院審理中供明在卷，應依刑法第三十
    八條第一項第二款之規定宣告沒收。至被告施用安非他命時所用之玻璃燈泡，已
    遭被告丟棄而不知去向，業據被告供承在卷，堪認該玻璃燈泡已滅失，爰不予宣
    告沒收。
據上論斷，應依刑事訴訟法第第二百七十三條之一第一項、第二百九十九條第一項前
段，毒品危害防制條例第十條第二項、第十八條第一項前段，刑法第十一條前段、第
五十六條、第四十七條、第三十八條第一項第二款，判決如主文。
本案經檢察官王家春到庭執行職務。
中　　　華　　　民　　　國　　九十三　　年　　　八　　　月　　　十三　　日
                      　　　　　  臺灣板橋地方法院刑事第七庭
                              　　　　法  官  楊志雄
右正本證明與原本無異
如不服本判決應於送達後十日內向本院提出上訴狀
                              　　　　書記官  胡勤義
中　　　華　　　民　　　國　　九十三　　年　　　八　　　月　　　十三　　日
附錄本案論罪科刑法條全文：
毒品危害防制條例第十條：
施用第一級毒品者，處六月以上五年以下有期徒刑。
施用第二級毒品者，處三年以下有期徒刑。
